臺灣高等法院民事裁定
109年度抗字第555號
抗  告  人  林朱全  
            鄭寶玉  

上列抗告人因與楊雲龍間請求損害賠償事件，聲請訴訟救助，對
於中華民國109年3月12日臺灣臺北地方法院109年度救字第62號
所為裁定提起抗告，本院裁定如下： 
    主  文
抗告駁回。
抗告訴訟費用由抗告人負擔。
    理  由
按當事人因無資力支出訴訟費用而依民事訴訟法第107 條規定
  聲請訴訟救助者，關於無資力支出訴訟費用之事由，應提出可
  使法院信其主張為真實並能即時調查之證據，以釋明之，此觀
  同法第109條第2項、第284條規定自明。又所謂無資力係指窘
  於生活，且缺乏經濟信用者而言。法院調查聲請人是否無資力
  支出訴訟費用，專就聲請人提出之證據為之，如聲請人並未提
  出證據，或依其提出之證據，未能信其無資力支出訴訟費用之
  主張為真實，即應將其聲請駁回，並無派員調查之必要。
聲請及抗告意旨略以：伊生活窘困，僅靠打零工，名下土地遭
  相對人楊雲龍損害未還，無資力負擔裁判費，伊名下賢記有限
  公司股份共計新臺幣200萬元，係遭友人誘使成立，始終無營
  業，於民國108年11月20日辦理停業，原裁定駁回伊訴訟救助
  之聲請並無理由，爰抗告求為廢棄原裁定等語。
本件抗告人固提出全國財產稅總歸戶財產查詢清單、107年度綜
  合所得稅各類所得資料清單、財政部臺北國稅局108年11月14
  日函為證(見原法院卷第21至27頁、本院卷第17頁）以為釋明
  。惟上開全國財產稅總歸戶財產查詢清單、綜合所得稅各類所
  得資料清單，僅係稅捐機關登錄之財產稅歸戶財產及綜合所得
  稅所得資料，尚非現在全部所得與資產狀況；另財政部臺北國
  稅局函僅能認為賢記有限公司有申請自108年11月20日起至109
  年11月19日止暫停營業之事實，尚無法探知其經濟狀況、信用
  全貌；所述其他事實，則未提出證據以為釋明。此外，抗告人
  未再提出任何可供即時調查之證據，釋明其有何窘於生活且缺
  乏經濟信用，而無資力支出訴訟費用之情，依上開說明，其聲
  請訴訟救助，即不應准許。原裁定駁回抗告人訴訟救助之聲請
  ，並無違誤，抗告意旨指摘原裁定不當，求予廢棄，為無理由
  ，其抗告應予駁回。
據上論結，本件抗告為無理由，爰裁定如主文。
中　　華　　民　　國　　109 　年　　5 　　月　　21　　日
                  民事第十八庭  
                      審判長法  官  吳青蓉
                            法  官  林政佑
                            法  官  周美雲
                            
正本係照原本作成。
本裁定除以適用法規顯有錯誤為理由外，不得再抗告。如提起再
抗告，應於收受送達後10日內委任律師為代理人向本院提出再抗
告狀。並繳納再抗告費新臺幣１千元。
中　　華　　民　　國　　109 　年　　5 　　月　　22　　日

  　　　　　　　　　　　　　書記官  呂  筑